臺灣桃園地方法院民事裁定
110年度亡字第47號
聲  請  人  梁慧華  
相  對  人  溫月春    失蹤前最後住所：同上
上列聲請人聲請宣告相對人死亡事件，本院裁定如下：
    主  文
宣告溫月春（女，民國00年0月00日生，身分證統一編號：Z0000
00000號）於民國一百一十年二月十八日下午十二時死亡。
聲請程序費用由相對人溫月春之遺產負擔。
    理  由
一、聲請意旨以：聲請人梁慧華係相對人即失蹤人溫月春之女，
    失蹤人於民國103 年2 月18日從家門走失後，至今未尋獲，
    失蹤已滿7年，且前經聲請本院准以110年度亡字第47號公示
    催告，並刊登新聞紙在案，現申報期間屆滿，未據失蹤人陳
    報其生存或知失蹤人生死者陳報其所知。為此，爰依法聲請
    准予宣告相對人死亡等語。
二、經查，聲請人主張之前揭事實，業據提出與其所述相符之受
    （處）理失蹤人口案件登記表、戶口名簿各1份為證。又經
    本院依職權調取相對人之勞保投保資料、入出境紀錄、臺灣
    高等法院被告前案紀錄表、臺灣高等法院在監在押全國紀錄
    表、勞保投保資料、健保投保資料、申辦行動電話紀錄等查
    詢表，亦均查無相對人於失蹤後之任何存在或行蹤紀錄。另
    本院向桃園市政府社會局函詢相對人領取社會福利津貼之紀
    錄，經函覆相對人非該局保護安置服務對象，亦無領取相關
    社會福利津貼，此有桃園市政府社會局110年5月17日桃社老
    字第1100040896號函在卷可稽。復經本院函詢桃園市政府警
    察局楊梅分局是否有尋獲相對人之紀錄，經函覆：聲請人與
    其夫鄭宥辰恩別於94年1月29日、97年2月23日、98年8月23
    日以相對人智能障礙走失為由報案失蹤協尋，分別於94年2
    月5日、97年2月23日、98年8月25日尋獲，嗣於103年2月19
    日再度報案失蹤協尋，迄未尋獲等情，此有該局110年4月27
    日楊警分防字第1100014166號函及檢附歷次失蹤人口系統資
    料報表存卷可參，堪認聲請人主張相對人溫月春自103年2月
    18日通報失蹤協尋後，即已不知去向，無人知曉其生死等情
    為真實。
三、按失蹤人失蹤滿7年後，法院得因利害關係人或檢察官之聲
    請，為死亡之宣告；失蹤人為80歲以上者，得於失蹤滿3年
    後，為死亡之宣告；宣告死亡之裁定，利害關係人或檢察官
    得聲請之，民法第8條第1項、第2項、家事事件法第155條分
    別定有明文。又宣告死亡之裁定應確定死亡之時；受死亡宣
    告者，以判決內所確定死亡之時，推定其為死亡。前項死亡
    之時，應為前條各項所定期間最後日終止之時，但有反證者
    ，不在此限，家事事件法第159條第1項、民法第9條亦有明
    定。經查，相對人為41年5月28日生，於通報失蹤時為61歲
    ，自斯時起音訊杳然，迄今生死不明，經本院公示催告在案
    ，今申報期已屆滿，未據失蹤人陳報其生存或知其生死者陳
    報其所知，而聲請人為相對人之女，自得於相對人失蹤滿7
    年後，聲請對之為死亡宣告，揆諸上揭規定，本件聲請自屬
    有據。又本件相對人係於103年2月18日失蹤，計至110年2月
    18日屆滿7年，自應推定相對人於是日下午12時為死亡之時
    ，准予依法宣告。
四、依家事事件法第154 條第3 項，裁定如主文。
中　　華　　民　　國　　111 　年　　2 　　月　　21　　日
                   家事法庭     法  官　姚重珍
以上正本係照原本作成。
如對本裁定抗告須於裁定送達後10日內向本院提出抗告狀，並繳
納抗告費新臺幣1,000元。
中　　華　　民　　國　　111 　年　　2 　　月　　21　　日
                                書記官　王小萍